臺灣高等法院臺中分院刑事判決　　　94年度上更(二)字第69號
上　訴　人
即　被　告　丙○○
指定辯護人　吳榮昌律師
上　訴　人
即　被　告　庚○○原名戴魁俊.
選任辯護人　廖志堯律師
上列上訴人因違反槍砲彈藥刀械管制條例等案件，不服臺灣臺中
地方法院92年度重訴字第885號中華民國92年8月11日第一審判決
（起訴案號：臺灣臺中地方法院檢察署92年度偵字第2916、4236
號），提起上訴，經判決後由最高法院第二次發回更審，本院判
決如下：
    主 　 文
原判決關於庚○○、丙○○部分均撤銷。
庚○○共同連續未經許可販賣手槍，處有期徒刑拾貳年，併科罰
金新臺幣伍佰萬元，罰金如易服勞役，以罰金總額與陸個月之日
數比例折算，褫奪公權陸年。扣案如附表編號１所示之衝鋒槍主
要組成零件即槍管、槍身、槍機、滑套、扳機、扳機箱、彈匣各
壹個、附表編號３所示之衝鋒槍壹支（含彈匣貳個）、附表編號
２、４至所示之手槍拾支（含彈匣拾肆個）、附表編號所
示之口徑0.357吋制式子彈貳拾柒顆、附表編號所示之口徑5.5
6MM制式步槍彈玖拾顆、附表編號所示之口徑9MM制式子彈伍佰
零玖顆、手提袋貳只，均沒收。
丙○○共同運輸手槍，處有期徒刑捌年，併科罰金新臺幣肆佰萬
元，罰金如易服勞役，以罰金總額與陸個月之日數比例折算，褫
奪公權肆年。扣案如附表編號１所示之衝鋒槍主要組成零件即槍
管、槍身、槍機、滑套、扳機、扳機箱、彈匣各壹個、附表編號
３所示之衝鋒槍壹支（含彈匣貳個）、附表編號２、４至所示
之手槍拾支（含彈匣拾肆個）、附表編號所示之口徑 0.357
吋制式子彈貳拾柒顆、附表編號所示之口徑5.56MM制式步槍彈
玖拾顆、附表編號所示之口徑 9MM制式子彈伍佰零玖顆、手提
袋貳只，均沒收。
    事實及理由
壹、犯罪事實：
    緣廖德揚（業經原審法院判處罪刑確定，現執行中）因其經
    營之「飛揚國際股份有限公司」所屬漁船在菲律賓遭該國軍
    方扣押，急於籌措資金贖回，遂向庚○○（原名戴魁俊）借
    款新臺幣（下同）二百七十萬元週轉，因前開週轉金損失殆
    盡而無力清償，廖德揚與庚○○均明知我國未經許可，不得
    販賣或運輸槍械，竟共謀自菲律賓購買管制進口之衝鋒槍、
    手槍及子彈，運輸及私運進口國內販售圖利，並以販售所得
    優先清償廖德揚積欠之債務，其餘款項則由廖德揚、庚○○
    平分。謀議既定，庚○○、廖德揚即共同基於概括之犯意聯
    絡，先由庚○○親自攜帶美金二萬九千七百元，於91年8 月
    20日前往菲律賓，與廖德揚一起購買手槍十六支及不詳數量
    之子彈，惟該批槍枝於菲律賓運送過程中遺失十二支（遺失
    部分未經扣案鑑定，無法證明具有殺傷力），所餘四支及子
    彈則存放於廖德揚菲律賓的公司內；其後又於91年10月10日
    （檢察官誤為91年9月間），由庚○○攜帶五十萬元至菲律
    賓購買衝鋒槍、手槍等各式槍枝共十一支及不詳數量之子彈
    ，併同此前購得之槍枝、子彈，即如附表編號１至所示（
    其中附表編號１所示之衝鋒槍撞針斷裂無法擊發子彈，不具
    殺傷力），一起放在廖德揚於菲律賓所經營的公司內，準備
    俟機運回臺灣。嗣幾經庚○○催促後，廖德揚始於91年12月
    3日出境前往菲律賓，並於92年1月18日凌晨1時許，自菲律
    賓阿巴里（APARRI）港，搭乘菲律賓籍不知名之漁船，載運
    附表所示之各式槍枝、子彈出海，於同日凌晨7時許，在公
    海上轉搭不知情之柯禧音（與廖德揚共犯未經許可入國境罪
    部分，另由檢察官偵查）駕駛之「協興號漁船」，於同年月
    20日凌晨5時許，駛抵蘭嶼上岸，其後廖德揚將前述私運進
    口之槍枝子彈藏放於蘭嶼之某不詳處所。嗣廖德揚於翌（21
    ）日下午1時15分，自蘭嶼搭乘飛機至臺東豐年機場，並至
    臺東縣成功鎮小港漁港面洽與其有共同非法運輸衝鋒槍、手
    槍及子彈犯意聯絡之丙○○，駕船前往蘭嶼運輸前開衝鋒槍
    、手槍及子彈到臺東縣成功鎮小港漁港。丙○○明知前開槍
    械係走私進口之管制物品，不得運送，竟仍予應允後旋即駕
    駛「滿大財二號」漁船搭載廖德揚，於同年月21日下午4時
    許，自臺東縣成功鎮小港漁港出發前往蘭嶼，運輸廖德揚藏
    放於蘭嶼屬於走私管制物品之前開衝鋒槍、手槍及子彈；並
    於同年月22日下午4時許，返抵臺東縣成功鎮小港漁港碼頭
    ，丙○○即讓廖德揚連同其所攜帶之衝鋒槍、手槍及子彈，
    躲藏於「滿大財二號」漁船船艙床舖下方，以避開港警之進
    港檢查。俟進港檢查完成過後約半小時，丙○○與廖德揚即
    各自攜帶裝有前開衝鋒槍、手槍及子彈之手提袋各一只，離
    開小港漁港碼頭，一同前往臺東縣成功鎮○○路鼎東客運站
    ，準備搭乘客運車將前開衝鋒槍、手槍及子彈運輸至臺中市
    交給庚○○。嗣於同年月22日下午6時許，經內政部警政署
    刑事警察局、臺中市警察局刑警隊、臺中市警察局第二分局
    、臺東縣警察局刑警隊及基隆市警察局第一分局合組之專案
    小組警員，經長期蒐證監控而於廖德揚、丙○○準備坐上客
    運車之關鍵時刻予以查獲，並當場扣押以廖德揚所有二只手
    提袋承裝如附表所示之衝鋒槍、手槍及子彈。廖德揚為警查
    獲後，為配合警方辦案，於翌（23）日凌晨2時17分撥打庚○○之0000000000號行動電話，通知庚○○稱：「戴董，我
    到了，要不要來我家泡茶」等語，庚○○於接獲通知後，即
    與丁○○（業經原審判決無罪確定）前往臺中市北屯區○○○街45之4號2樓廖德揚住處，並推由丁○○單獨上樓，庚○○則與不知情之蕭木祥（業經檢察官為不起訴處分）另坐在
    庚○○所駕駛之自用小客車內，在臺中市○○路與柳陽東街
    口等候，而分別為埋伏之員警查獲。
貳、程序即證據能力方面：
    按證人、鑑定人依法應具結而未具結者，其證言或鑑定意見
    ，不得作為證據，92年 1月14日修正之刑事訴訟法第一百五
    十八條之三固定有明文，然依刑事訴訟法施行法第七條之三
    但書規定：修正刑事訴訟法施行前已依法定程序進行之訴訟
    程序，其效力不受影響。本案共同被告廖德揚、丁○○於92
    年 1月23日警訊、檢察官偵訊及原審法院循檢察官羈押之聲
    請進行訊問時所為之陳述，雖未經具結，然其等之上開訊問
    顯係在新修正刑事訴訟法於92年9月1日施行之前，既已依訊
    問當時之法定程序陳述並製作筆錄，其等陳述之證據能力，
    自不受92年9月1日始施行之修正後刑事訴訟法第一百五十八
    條之三的影響。次按被告以外之人於檢察事務官、司法警察
    官或司法警察調查中所為之陳述，與審判中不符時，其先前
    之陳述具有較可信之特別情況，且為證明犯罪事實存否所必
    要者，得為證據。又被告以外之人於審判外向法官所為之陳
    述，得為證據；被告以外之人於偵查中向檢察官所為之陳述
    ，除顯有不可信之情況者外，得為證據，92年 1月14日修正
    之刑事訴訟法第一百五十九條之二、第一百五十九條之一亦
    分別定有明文。共同被告廖德揚在本案審理中作證時雖證述
    其係基於報復心理而指證被告庚○○共犯，實則購買槍、彈
    及運輸槍、彈，均與庚○○無涉云云，然其於92年 1月23日
    警訊、檢察官偵訊及原審法院循檢察官羈押之聲請進行訊問
    時就上開如何與被告庚○○共同私運及運輸附表所示之槍枝
    、子彈所為之陳述均大致相符，並有其他事證足認其先前之
    陳述具有較可信之特別情況（詳如後述），且為證明犯罪事
    實存否所必要，又查無顯不可信之情況，依上開法條規定，
    得為證據；至共同被告丁○○於92年 1月23日警訊及檢察官
    兩次偵訊時所為之陳述亦相符，且其先前之陳述具有較可信
    之特別情況而為證明犯罪事實存否所必要，又查無顯不可信
    之情況，詳如後述，雖丁○○自原審起即陳稱警詢時，因綽
    號「己○」之員警告以「庚○○在筆錄中將槍的事全推在你
    身上，你若不說是庚○○叫你去取的，到時真的成了代罪羔
    羊，你就後悔莫及」、「你照我教你的對檢察官說，你一定
    沒事，等一下到台中地檢署你千萬不可翻供，不然你就不能
    回去」等情，而主張其因受警方不當誘導而為陳述，並非出
    於任意性云云，惟查，證人即為丁○○製作警詢筆錄之警員
    乙○○於本院證稱：「（92年 1月22日下午在台東查獲本案
    時，是否有參與本案之偵辦？）本案是刑事警察局偵八隊主
    辦，後來到台中時，我才支援」、「（你在對丁○○製作筆
    錄的過程，除你外還有何人跟丁○○談論筆錄？）作筆錄時
    很多單位在場，當時有接觸過很多我不認識的警員同事。在
    製作丁○○筆錄過程只有我跟白高揚二人在場」、「筆錄是
    按照丁○○的意思寫的，他說他知道他上去是要拿槍」等語
    （見本院更(二)審卷第104、105頁），尚無從證明，其於製作
    筆錄時，有何警員對丁○○為誘導或詐欺之情事；另證人即
    丁○○所稱綽號「己○」之員警戊○○亦於本院結證稱：本
    案是刑事警察局主辦，監聽、逮捕都是他們負責，我們是到
    刑事警察局參與戒護，伊未參與製作警訊筆錄的過程，當時
    參與戒護的過程丁○○有來跟伊打招呼，問伊是不是「己○
    」，伊嚇了一大跳，問他怎麼認識伊，他說他在外面認識的
    ，他問伊這個案子如何回答比較好，伊說有的話就承認，沒
    有就說沒有，實話實說就好，伊沒有對丁○○說庚○○有將
    責任推給他等語，經檢察官詰以：「（你對本案的被告有要
    求他們要配合你的意思或檢察官的意思來陳述？）沒有。且
    不是我偵訊的」、「（本案被告就犯罪事實如有自白，對於
    你負責戒護的職務有無好處例如績效，升遷？）沒有」等語
    （見本院更(二)審卷第184至186頁），依上開證人之證述，本
    案既係刑事警察局主辦，證人戊○○僅係參與戒護的過程，
    且亦非對丁○○製作筆錄之員警，而丁○○是否自白犯罪對
    其績效、升遷亦無實質助益，衡情，證人戊○○即綽號「己○」之警員應無動機對丁○○關於本案之陳述為誘導之必要
    ；況丁○○前已有多次刑事前案紀錄，有其之臺灣高等法院
    被告全國前案紀錄表附卷可參，其對相關警詢筆錄、檢察官
    訊問筆錄對於自身所涉刑事案件之影響，自當知之甚詳，苟
    非確有其事，則其在警訊知悉被告庚○○將責任推到其身上
    之時，依理自當極力否認當時係要取槍以澄清事實真相，豈
    有在知悉被告庚○○推卸責任後，反為不實且不利於己之供
    述，稱被告庚○○在嘉年華ＫＴＶ時曾經示意其向廖德揚取
    槍，且於檢察官偵查時先後二次訊問均為相同陳述之理，由
    此亦可見丁○○於審理中翻異前詞稱其於警訊及偵查中係因
    受綽號「己○」之警員不當誘導而為陳述云云，實屬悖於情
    理而不足採，其於前述警訊及檢察官兩次偵訊時所為之陳述
    應具有任意性，且無顯不可信之情況，依上開法條規定，自
    亦得為證據，先此敘明。
參、認定犯罪事實所憑證據、理由及對於被告辯解的判斷：
一、上訴人即被告（下稱被告）庚○○部分：
    被告庚○○雖不否認於前揭時間、地點與蕭木祥一同被警查
    獲之事實，惟矢口否認有何犯行，辯稱：廖德揚不利於伊之
    供述前後矛盾，顯有瑕疵，實係因伊與廖德揚確有債務糾紛
    ，伊曾率人毆打廖德揚成傷，致其於案發後挾怨攀誣；是廖
    德揚欠債沒有錢還，自己聲稱要從菲律賓買槍回台灣賣，籌
    錢還債，伊並未與廖德揚共謀走私槍枝、子彈云云。經查：
  (一)本件已判刑確定之共犯廖德揚如何攜帶如附表所示之各式槍
    枝、子彈自菲律賓阿巴里港出海，並輾轉運輸及私運進口，
    而於92年1月22日下午6時許，為警在台東縣成功鎮○○路鼎
    東客運站查獲等各節，業據同案被告廖德揚於警訊、偵查及
    原審審理中供述甚詳，並有如附表所示之各式槍枝、子彈扣
    案可資佐證；前開扣案之槍枝、子彈經鑑定結果，除附表編
    號１所示之衝鋒槍其撞針斷裂，無法擊發子彈，不具殺傷力
    外，其餘槍枝、子彈均具殺傷力，亦有內政部警政署刑事警
    察局槍彈鑑定書在卷足憑（見92年度偵字第4236號偵查卷第
    103頁以下）。又廖德揚如何因其經營公司所屬之漁船遭菲
    律賓軍方扣押，向被告庚○○借款週轉，嗣因無力清償，而
    與被告庚○○共謀自菲律賓購買管制進口之衝鋒槍、手槍及
    子彈，運輸及私運進口國內後伺機販售圖利，並以販售所得
    優先清償廖德揚積欠庚○○之債務，其餘款項再由廖德揚、
    庚○○平分，嗣並由被告庚○○兩度攜帶美金二萬九千七百
    元，及新台幣五十萬元赴菲律賓購買槍、彈等各節，亦據廖
    德揚於警詢、偵查中供述明確（92年度偵字第2916號偵查卷
    第29至34頁、第115頁），其於原審法院循檢察官羈押之聲
    請進行訊問時，亦坦白承認與被告庚○○共同私運及運輸附
    表所示之槍枝、子彈屬實（92年度聲羈字第50號卷第4頁)。
  (二)本件共犯廖德揚被逮捕後，於92年1月23日凌晨以電話通知
    被告庚○○取槍時，被告庚○○正與原審之共同被告丁○○
    、蕭木祥在台中市嘉年華ＫＴＶ飲酒作樂，當被告庚○○接
    獲電話後，即示意丁○○一同前往廖德揚之住處取槍，此已
    據丁○○於警訊時供稱：「友人庚○○於92年1月23日凌晨1
    時許，打電話約我至臺中市○○路嘉年華ＫＴＶ飲酒作樂，
    我駕駛自小客車搭載朋友蕭木祥一同前往，約凌晨2時許，
    庚○○接獲一通電話就約我與蕭木祥外出‧‧‧，而庚○○
    則向我說要我到柳陽東街45之4號內拿東西，並說如果我去
    拿回該包東西，會給我一包紅包。我答應庚○○後，他即打
    電話與對方聯絡，我就走到柳陽東街45之4號門口，‧‧‧
    」、「庚○○與我離開嘉年華ＫＴＶ後，有告訴我是要去幫
    他拿槍械，我因為之前曾欠他情，且現在還欠他錢，我不知
    道該如何推辭，所以才幫他去拿取槍械」（見92年度偵字第
    2916號偵查卷第51、54頁），及在偵查中供稱：「庚○○找
    我去台中市嘉年華ＫＴＶ喝酒，我載蕭木祥及我女朋友一起
    去，後來庚○○接到一通電話，庚○○約我及蕭木祥離開Ｋ
    ＴＶ，庚○○就告訴我要去接運槍械，因為以前我有欠庚○○錢及人情，不好意思拒絕，我就答應，‧‧‧」、「是在
    92年1月23日凌晨2點多，庚○○從嘉年華ＫＴＶ叫我出來以
    後就告訴我了。告訴我要拿槍，地點是在臺中市○○路與柳
    陽東街口會合。後來會合以後，就叫我進柳楊東街45之4號2
    樓，打開門就被警察查獲了」等語甚明（同上卷第111頁背
    面、第112、121、122頁）。雖被告庚○○否認曾叫丁○○
    到廖德揚住處取槍，惟關於92年1月23日當天究因何事到廖
    德揚住處，被告庚○○或稱：「當時是告訴丁○○、蕭木祥
    二人要到朋友家泡茶，問郭、蕭二人要不要一起去」，或稱
    ：「我在錢討不回來時，曾經告訴丁○○說『廖德揚一下子
    說要錢還我，一下子說要載槍回來還我，我問丁○○，廖德
    揚的話要不要相信』」、「我沒有跟他（丁○○）說要去拿
    槍，我只跟丁○○說要去看看廖德揚玩什麼把戲」（見同上
    卷第131頁），其後又改稱是叫丁○○叫廖德揚下樓，要向
    廖某討錢云云（見原審卷(一)第113頁），非僅前後所供相互
    矛盾，並與丁○○於偵查中所稱：「他（庚○○）對我說要
    去拿槍」、「（庚○○）沒有告訴我是何人打給他的，也沒
    有說要去泡茶」、「沒有（庚○○以前沒有告訴我廖德揚跟
    他說要走私槍械給戴某，說了好幾次都沒有兌現之事），但
    以前庚○○就告訴過我叫我等他的電話，最近可能要進一批
    東西」等語不符，難認可採；而丁○○於原審及本院審理時
    改稱其於警詢中所供，係受到警方不當誘導所致，並稱：「
    四組有一位己○（台語發音），我的第一份筆錄是庚○○叫
    我去拿東西，我不知道是什麼東西。後來己○看到我的筆錄
    後，說他是海口人，問我認不認識某某人，說要打電話去拜
    訪他，後來己○有去看庚○○的筆錄後，告訴我庚○○的人
    很奸詐，把所有的罪都推給我，說幕後的人可能就是庚○○
    ，我覺得庚○○這麼沒有講道理，所以把所有的罪推給庚○○。事實上我不知道這件事，我只是上去樓（原筆錄誤為「
    船」）上叫廖德揚下來」云云（原審卷(一)第43頁），惟如丁○○事後所稱「僅是請廖德揚下樓」真實無訛，則其當不致
    於在未受警員誘導之第一次警訊筆錄即稱：當時「庚○○則
    向我說要我到柳陽東街45之4號內拿東西，並說如果我去拿
    回該包東西，會給我一包紅包」等語（見92年度偵字第2916
    號偵查卷第50頁）；又若廖德揚92年1月23日當天凌晨撥打
    之兩通電話係為邀約被告庚○○泡茶（同上第2916號偵查卷
    第130、131頁被告庚○○所供），被告庚○○既答應赴約並
    偕同丁○○前往，且實際來到廖德揚住處樓下，衡情當由被
    告庚○○帶同丁○○一起進入廖德揚之住處泡茶始合於情理
    。如被告庚○○當時要請廖德揚下樓談債務之事（原審卷(一)
    第113頁被告庚○○所供），而實際上庚○○亦已在電話中
    連絡上廖德揚（原審卷(二)第53頁台灣大哥大雙向通聯資料所
    載，廖德揚在當日凌晨2時18分、19分兩度發話給庚○○之
    後，庚○○之行動電話曾於2時27分撥打廖德揚住處之電話
    通話6秒，又原審卷(一)第117頁丁○○亦供稱：「到了柳陽東
    街時，庚○○又跟他的朋友聯絡過，庚○○叫我上去叫他朋
    友下來」等語），則被告庚○○直接在電話中請廖德揚下樓
    即可，何必多此一舉。以上情形，均無由被告庚○○差遣與
    廖德揚素不相識之丁○○（廖德揚與丁○○均證稱彼此互不
    相識，應可採信）獨自上樓找共犯廖德揚之理，由此益見丁○○於警訊及偵查中所供，當時確係應被告庚○○之託而上
    樓向廖德揚拿取槍械一節真實可信。共犯廖德揚於事後所供
    「基於報復心理而指證庚○○共犯，實則購買槍、彈及運輸
    槍、彈，均與庚○○無涉」，及原審共同被告丁○○所供「
    只是上樓請廖某下樓」云云，均屬事後迴護被告庚○○之詞
    ，不足採信。
  (三)按依警員依法進行通信監察之行動電話通話內容譯文所載（
    見92年度偵字第2916號偵查卷第74頁），廖德揚於92年 1月
    23日凌晨2時17分、2時19分撥進被告庚○○行動電話之兩通
    電話，僅對庚○○稱「戴董，我到了，要不要來我家泡茶」
    、「來家裡就好了」、「我媽不給我出去，你來這裡泡茶就
    好了」等語，核其內容，並無一語談及槍械之事，如非被告
    庚○○與廖德揚事先談妥自菲律賓私運槍枝、子彈回國販售
    圖利，並對廖德揚即將私運上開槍械入境有所預知，庚○○
    如何能在接獲廖德揚上開電話之後，即告知丁○○要到廖德
    揚之住處取槍？前開丁○○於警訊、偵查中所供及被告庚○○行動電話通話之內容，適足以佐證廖德揚前開警訊、偵查
    及原審羈押訊問中所供其與庚○○共同購買槍、彈運回台灣
    欲販賣圖利一節，係屬真實可信，被告庚○○所辯係廖德揚
    為償還欠款，自行走私槍彈云云，與事實不符，難認可採。
  (四)被告庚○○於91年10月27日自菲律賓返台後，曾於91年11月
    左右，因催討債務而夥同不詳姓名人對廖德揚施暴，此固經
    證人廖啟斌、廖莊碧真、詹松潤證述屬實（見92年度偵字第
    2916號偵查卷第167、168頁、本院前審卷第152頁），並為
    廖德揚、被告庚○○所不否認。惟廖德揚係因未積極進行槍
    械私運回臺之作業，始遭被告庚○○糾眾毆打成傷，此已據
    廖德揚於偵查時供稱：「‧‧‧，他（庚○○）一直催我，
    叫我將槍械走私回台灣給他，我都沒有做，後來在10月份我
    回台灣（按依出入境紀錄所載，應係9月14日之誤），他騙
    我出去二林喝酒，就叫十幾人圍毆我‧‧‧」、「我被打傷
    以後‧‧‧在91年的11月底（按係12月3日之誤），我就再
    到菲律賓避債，怕被庚○○找到，後來我母親打電話到菲律
    賓給我，‧‧‧，然後我想一想，我就打電話與庚○○連絡
    ，我跟他說我何時會回台灣，他就知道要將槍走私回台灣給
    他了‧‧‧」等語在卷（同上第2916號偵查卷第116、117頁
    ），參照卷附之入出境紀錄，廖德揚於91年9月14日自菲律
    賓返台，直至同年12月3日才又自桃園中正國際機場搭機離
    台，其間並無出境前往菲律賓之記錄，在台停留期間長達三
    個月（原審卷(二)第16頁），由此足以佐證廖德揚滯留台灣之
    該段期間內，並未積極著手將槍枝運回台灣一節非虛，被告
    庚○○於同年8月20日、10月10日（被告庚○○於91年8月20
    日、10月10日均有出境記錄，見原審卷(二)第12頁）至菲律賓
    購買槍枝後未見廖德揚將槍枝運回，不耐久候轉而以暴力向
    廖德揚討債，並無悖於事理；被告庚○○所辯91年11月間曾
    發生其對廖某暴力討債之事，可證明其此前並未與廖某共謀
    買槍云云，並非可採。至於廖德揚於警訊時供稱：「只要調
    閱庚○○0000000000的電話，就可以知道我在菲律賓、台東
    都有打電話給他‧‧‧」、偵查中供稱：「‧‧‧我在92年
    1月21日從蘭嶼機場到台東的豐年機場後，我有打電話給庚○○，我對他說我已經到達台灣了‧‧‧」、「（你在菲律
    賓及台東豐年機場打電話給庚○○是打幾號電話？）000000
    0000號」（同上第2916號偵查卷第34頁、第119頁）等語，
    相關通聯記錄則未查獲上開通話記錄（本院前審卷第179頁
    、原審卷(二)第43頁），惟被告庚○○與廖德揚共謀自菲律賓
    走私進口槍械，並示意丁○○取槍已如前述，縱使廖德揚通
    話對象之電話號碼該部分所供與事實不盡相符，此或係廖德
    揚記憶誤差甚或有意誤導本件辦案方向所致，亦難指為廖德
    揚全部所供均無可採。
  (五)綜合以上各情觀之，被告庚○○所辯顯係事後畏罪卸責之飾
    詞，不足採信，本件事證明確，被告庚○○與共犯廖德揚共
    同走私進口槍械販賣之犯行堪以認定。
二、上訴人即被告（下稱被告）丙○○部分：
    被告丙○○固坦承駕駛「滿大財二號」漁船搭載廖德揚於92
    年1月21日下午4時許，自臺東縣成功鎮小港漁港出發前往蘭
    嶼，運輸廖德揚隨身攜帶之印刷機器，並於同年月22日下午
    4時許，返抵小港漁港碼頭；因廖德揚沒有船員證，故廖德
    揚連同其所攜帶之印刷機器躲藏於「滿大財二號」漁船船艙
    床舖下方，以避開港警之進港檢查，俟進港檢查完成過後約
    半小時，其與廖德揚各自攜帶裝有印刷機器之手提袋各1只
    ，離開小港漁港碼頭，一同前往臺東縣成功鎮○○路鼎東客
    運站，準備搭乘客運車前往臺中市，後於同年月22日下午6
    時許，於伊與廖德揚準備坐上客運車之際為警予以查獲，並
    當場扣押兩只手提袋內裝有如附表所示之衝鋒槍、手槍及子
    彈等事實。惟矢口否認有未經許可運輸衝鋒槍、手槍及子彈
    犯行，辯稱：廖德揚說手提袋內放的是印刷機器，伊並未打
    開手提袋觀看，不知手提袋內裝有如附表所示之衝鋒槍、衝
    鋒槍主要組成零件、手槍及子彈云云。惟查：
  (一)右揭走私槍彈之犯罪事實，業據證人廖德揚於警詢及檢察官
    偵查時供述明確，證人廖德揚於檢察官向臺灣臺中地方法院
    聲請裁定羈押時，經該院法官依法訊問時，亦坦承與庚○○
    共犯前開私運及運輸衝鋒槍、手槍及子彈犯行，已如前述，
    且於台灣台東地方法院調查時，亦為相同之陳述（詳附於最
    高法院93年度台上字第3625號卷內之台灣台東地方法院92年
    9月22日遠距訊問筆錄），足見附表所列之扣案槍、彈，確
    係證人廖德揚走私進入臺灣地區無誤。雖證人廖德揚於原審
    時陳稱其係告訴被告丙○○說手提袋內裝的是印製偽鈔的機
    器，此與被告丙○○辯稱廖德揚告知提袋內放的是一般印刷
    的機器，即有所出入；且被告丙○○身為漁船之船長，並已
    有二次因懲治走私條例案件，經法院判決有罪並諭知緩刑之
    刑事前案紀錄，此有臺灣高等法院被告全國前案紀錄表可稽
    ，對其漁船載運之人員及貨物有無涉及不法情事，自有較諸
    一般人更高之認知及警覺性，廖德揚既已對其說明手提袋內
    裝有印製偽鈔之機器，則其對於載送廖德揚及其攜帶之手提
    袋內物品，將有可能涉及不法情事，事前自當知之甚詳，其
    焉有不事前查看手提袋內裝置何種物品之理？又廖德揚係先
    行從蘭嶼搭機至臺東縣豐年機場，並至臺東縣成功鎮小港漁
    港與被告丙○○談妥至蘭嶼載送物品之事宜，始搭乘被告丙○○駕駛之漁船，一起自臺東縣成功鎮小港漁港出發，前往
    蘭嶼載送該手提袋內之物品，已據同案被告廖德揚供述甚詳
    。苟該手提袋內物品確係一般之印刷機器，且體積亦僅為二
    個手提袋之大小，則廖德揚自得於自蘭嶼搭機至臺東縣豐年
    機場之際順道帶回，或委託海運、空運送回臺東地區，何必
    大費周章先行自蘭嶼搭機至臺東豐年機場，再與被告丙○○
    甘冒遭港警誤認涉嫌走私物品之危險，而以人員、貨品均藏
    於船艙床舖下方夾板之迂迴方式，自臺東縣成功鎮小港漁港
    往返蘭嶼，運送完全合法物品之理？是被告丙○○對運輸之
    物品即為附表所示之衝鋒槍、手槍及子彈，應知之甚詳。
  (二)被告丙○○雖另辯稱：伊從蘭嶼返回小港漁港後，即與廖德
    揚各提一袋扣案之物品上岸，並由伊開車載廖德揚直接到成
    功鎮鼎東客運車站坐車，途中並未到成功漁港附近之三岔路
    口，亦未往山上方向開，廖德揚與伊均未在中途下車云云。
    惟證人即刑事警察局偵八隊二組偵查員羅志銘於台灣台東地
    方法院調查時具結證稱：「當時我們研判廖德揚可能從成功
    漁港北方6公里處之小港漁港上岸，所以我被分配在小港漁
    港附近的制高點埋伏，監視整個小港漁港的動態，我負責監
    視廖德揚的行蹤，當天下午約4時許我們發現廖德揚已經上
    岸，手上並沒有拿東西，然後搭乘1部小轎車到成功外環道
    旁邊靠近鼎東客運站的三岔路口下車，我們研判廖德揚身上
    並沒有攜帶走私的槍械，所以並沒有採取行動，就繼續埋伏
    ，然後看到廖德揚又搭車返回小港漁港，約經過1小時之後
    ，他被丙○○開1部自小客車載回成功漁港附近的三岔路，
    有看到丙○○及廖德揚兩人下車，有看到廖德揚提1只黑色
    行李，兩人走進三岔路巷子內某間民宅，該民宅研判應該是
    丙○○的家，我們繼續在附近埋伏監視，當時是晚上6時許
    ，然後過了十幾分鐘，廖德揚及丙○○兩人各提1袋行李在
    鼎東客運車站附近出現，被我們另外壹組埋伏人員發現並逮
    捕，因為我們事先研判當日晚上8時10分，有1班火車從臺東
    新站發車前往高雄，廖德揚應該會在成功搭6時15分發車的
    鼎東客運班車至臺東新站，以銜接該班火車，所以我們事先
    也有1組人在鼎東客運埋伏」等語（見最高法院93年度台上
    字第3625號卷附之台灣台東地方法院92年9月17日訊問筆錄
    影本第2、3頁）。訊之證人廖德揚則具結供稱：「（上岸時
    是否有一併將走私槍械帶上岸？）我先上岸，後來丙○○幫
    我把槍械帶上岸」、「（你上岸後，是否先搭一部小客車到
    成功外環道旁靠近鼎東客運三岔路口下車，後來又搭車返回
    小港漁港？）是的」、「我當初跟丙○○說，我先上岸到成
    功等他，請他將東西帶到成功找我，後來我在成功等不到他
    ，我再回小港找他」、「（是否在回到小港漁港後，再搭乘
    丙○○所駕駛之自小客車，回到成功漁港附近三岔路口下車
    ？）是的」、「當時我在三岔路口下車，是我一人下車去跟
    朋友要一個袋子，然後再回到車上叫丙○○往山上開，然後
    在路邊的空地我叫丙○○下車，該槍在上岸時原本就裝兩個
    袋子，因有一只髒了，所以才在車內換袋子」等語（見同上
    卷該院92年9月22日訊問筆錄影本）。足見被告丙○○供稱
    其與廖德揚各提一袋扣案之物品上岸，並開車載廖德揚直接
    到成功鎮鼎東客運車站坐車，途中並未到成功漁港附近之三
    岔路口，亦未往山上方向開，廖德揚與其均未在中途下車等
    辯詞，顯與證人羅志銘、廖德揚二人前揭證詞不符，難信屬
    實。參之被告丙○○於案發時若心中認為扣案之物品僅係一
    般印刷之機器，大可請廖德揚逕行帶下船，並直接帶到成功
    鎮搭車即可，何須先由證人廖德揚徒手下船，並先行前往成
    功鎮等候被告丙○○，以避人耳目，亦無須於駕車至鼎東客
    運車站搭車前，先迂迴往山上之方向行駛，並更換包裝之手
    提袋。另證人即於成功鎮鼎東客運車站查獲本案之刑事警察
    局偵八隊組長黃建榮於台灣台東地方法院調查時具結證述：
    「（查獲當時，你向丙○○等人表明是警察身分，他們的反
    應如何？）他們二人的表情都愣住，嚇了一跳，丙○○當場
    有表明願意與我們配合合作，感覺廖德揚是有事發後大勢已
    去的感覺，我們就立即對他們進行搜身，在打開袋子確定是
    槍械後，上手銬叫他們趴在地上，他們二人完全都沒有反抗
    」、「（在你們打開袋子確定是槍械後，丙○○有無露出驚
    訝的表情，說他不知道袋子裡面是槍械？）他沒有說，他的
    反應就是完全配合警方的指示，叫他趴下他就趴下」等語。
    另一證人即刑事警察局偵八隊偵查員陳昭旭亦具結陳稱：「
    （丙○○有無當場爭辯不知道袋子裡面是什麼東西？）沒有
    ，他說袋子是廖德揚的，他也沒有質疑為什麼要盤查他」等
    語（均見同上卷台灣台東地方法院92年8月20日訊問筆錄影
    本）。足證被告丙○○經警查獲時，態度從容，配合警方之
    指示，並未多做解釋，顯見其事先應已知悉所攜帶手提袋內
    之物品為槍械、彈藥等，否則當警方打開手提袋發現內裝槍
    、彈時，被告丙○○必定當場大感意外，且因運輸槍彈係屬
    重罪，為求自保，被告鳥春雄應會急忙向警方解釋其並不知
    情，或者是質問同行之證人廖德揚為何袋內之物品係槍彈等
    物；參之本件扣案之槍彈數量眾多，裝在手提袋內移動過程
    中之碰觸，難免會發出聲響，此與內裝一組機器不至於發出
    聲響之情形大不相同。而被告丙○○因本件運輸槍、彈之行
    為，經台灣台東地方法院治安法庭裁定交付感訓處分，提起
    抗告後，亦經台灣高等法院花蓮分院治安法庭裁定抗告駁回
    ，此有台灣台東地方法院92年度感裁字第3號及台灣高等法
    院花蓮分院93年度感抗字第6號裁定各1份可佐（均附於最高
    法院93年度台上字第3625號卷內）。綜上益徵被告丙○○於
    被查獲前，已知悉證人廖德揚走私槍彈之情，是被告丙○○
    所辯，違情悖理，顯係事後避重就輕卸責之詞，不足採信，
    其運輸本件走私槍彈之犯行，亦可以認定。
肆、撤銷改判的理由：
一、撤銷原判決的理由：
  (一)原審援引共同被告廖德揚、丁○○於警詢、偵查中供述，資
    為認定被告庚○○販賣手槍罪刑之論據，惟丁○○於原審既
    陳稱其於警詢、偵查中之供述受警員不當誘導而為陳述，並
    非出於任意性，原審疏未就丁○○之上開供述是否出於任意
    性先為調查並說明其認定之理由，即有違誤。
  (二)依廖德揚於警訊時所供述其於91年8月間，出發至菲律賓約
    1星期後，被告庚○○才自台灣出境到馬尼拉會合，並一同
    去買槍械，買槍後，兩人在同一天分別由菲律賓回台灣高雄
    及中正機場，其後被告庚○○又自行搭機到菲律賓購槍（同
    上第4236號偵查卷第20頁）云云；然經核對被告庚○○與廖
    德揚出入境記錄出境、入境時間之記載（原審卷(二)第12、16
    頁），被告庚○○第一次前往菲律賓購槍之時間應係91年8
    月20日，而第二次則是在同年10月10日（惟廖德揚於警訊時
    誤為9月間）；且廖德揚自91年9月14日入境之後，即停留在
    台灣，直至同年12月3日再度出境，並無可能與被告庚○○
    一起於該年10月10日在菲律賓購槍，關於此點，廖德揚於警
    訊中亦未供稱與庚○○一起去買槍。原審認被告庚○○係於
    91年8月5日出境購槍，第二次購買槍枝、子彈並與廖德揚一
    同為之，此部分認定事實顯然有所違誤。
  (三)本件犯罪事實既認定廖德揚將扣案之槍彈私運入境，藏放於
    蘭嶼某不詳處所後，始至台東縣成功鎮小港漁港面洽有共同
    運輸前開槍、彈犯意聯絡之丙○○，駕船前往蘭嶼運輸前開
    槍彈至台東縣成功鎮小港漁港，則被告丙○○對於私運前開
    槍、彈入境部分，應無犯意之聯絡，而僅構成懲治走私條例
    第三條第一項之運送走私物品罪，原審卻論述被告庚○○、
    丙○○與廖德揚以一私運及運輸行為，同時私運及運輸衝鋒
    槍、手槍、子彈，係以一行為同時觸犯懲治走私條例第二條
    第一項等罪，亦有不當。
  (四)如附表編號１所示之該把衝鋒槍經鑑定結果，因撞針斷裂，
    無法擊發子彈，依現狀不具殺傷力，雖其槍管、槍身、槍機
    、滑套、扳機、扳機箱、彈匣等物仍屬槍械之主要組成零件
    ，惟被告庚○○與已判刑確定之廖德揚係為販賣、運輸槍械
    圖利，被告丙○○亦係為運輸槍械圖利，其等主觀上並無販
    賣、運輸槍砲主要組成零件之意，原審一併論被告庚○○、
    丙○○等人以未經許可販賣、運輸衝鋒槍主要組成零件之罪
    責，固有未合，然私運衝鋒槍之槍械零件，仍屬私運管制物
    品進口而構成犯罪；且就此部分，原審亦疏未就被告丙○○
    有運送走私物品部分為論述，亦嫌疏漏。
二、自為判決的論罪科刑理由：
  (一)按槍械（包括零件）、子彈，業經行政院依懲治走私條例第
    二條規定，於79年3月30日以台財字第06181號公告列為甲
    類管制進出口物品。再者，槍砲彈藥刀械管制條例曾於94年
    1月26日修正公布，並於同年月28日生效，惟該條例新舊條
    文變動內容，僅修正該條例第四條、第八條、第十六條、第
    二十條、增定第二十條之一，並刪除原條文第十條、第十一
    條、第十七條之規定，於後述被告等所犯該條例第七條第一
    項、第十二條第一項之罪，則未有更動，自不生比較適用新
    舊法之問題。又槍砲彈藥刀械管制條例第七條第一項之未經
    許可販賣衝鋒槍、未經許可販賣手槍罪、同條例第十二條第
    一項之未經許可販賣子彈罪，其販賣行為，並不以販入之後
    復行賣出為要件，祇要以營利為目的，將衝鋒槍、手槍及子
    彈販入或賣出，有一於此，其犯罪即為完成。被告庚○○與
    已判刑確定之廖德揚在菲律賓購買附表２至所示之衝鋒槍
    、手槍及子彈，運輸及私運進口後欲販售圖利，雖未及售出
    即為警查獲，其販賣槍彈之犯行仍已完成；至其中如附表編
    號１所示之該把衝鋒槍經鑑定結果，因撞針斷裂，無法擊發
    子彈，依現狀不具殺傷力而非槍砲彈藥刀械管制條例所管制
    之槍砲，雖其槍管、槍身、槍機、滑套、扳機、扳機箱、彈
    匣等物仍屬槍械之主要組成零件，而為管制進口之物品，惟
    被告庚○○與已判刑確定之廖德揚係為販賣、運輸槍械圖利
    ，被告丙○○亦係為運輸槍械圖利，其等主觀上並無販賣或
    運輸槍砲主要組成零件之意，難認此部分被告庚○○、丙○○構成販賣或運輸槍砲主要組成零件罪，然私運衝鋒槍之槍
    械零件，仍屬私運管制物品進口而構成犯罪；且就此部分，
    被告丙○○亦屬運送走私之物品。是核被告庚○○所為，係
    觸犯懲治走私條例第二條第一項之私運管制物品進口罪，槍
    砲彈藥刀械管制條例第七條第一項之未經許可運輸衝鋒槍、
    手槍罪、未經許可販賣衝鋒槍、手槍罪、同條例第十二條第
    一項之未經許可運輸子彈罪、未經許可販賣子彈罪。又廖德
    揚係將扣案如附表１至所示之槍彈私運入境藏放於蘭嶼某
    不詳處所後，始至台東縣成功鎮小港漁港面洽有共同運輸前
    開槍、彈犯意聯絡之丙○○，駕船前往蘭嶼運輸前開槍彈至
    台東縣成功鎮小港漁港，則被告丙○○對於私運前開槍、彈
    入境部分，應無犯意之聯絡，而僅有運送走私物品之犯意，
    是被告丙○○所為，係觸犯懲治走私條例第三條第一項之運
    送走私物品罪，槍砲彈藥刀械管制條例第七條第一項之未經
    許可運輸衝鋒槍、手槍罪、同條例第十二條第一項之未經許
    可運輸子彈罪。
  (二)被告庚○○、丙○○與已判刑確定之廖德揚就所犯槍砲彈藥
　　刀械管制條例第七條第一項之未經許可運輸衝鋒槍罪、同條
　  項之未經許可運輸手槍罪、同條例第十二條第一項之未經許
    可運輸子彈罪間；被告庚○○與廖德揚就所犯懲治走私條例
    第二條第一項之私運管制物品進口罪，槍砲彈藥刀械管制條
    例第七條第一項之未經許可販賣衝鋒槍罪、同條項之未經許
    可販賣手槍罪、同條例第十二條第一項之未經許可販賣子彈
    罪間；均有犯意聯絡及行為分擔，均為共同正犯。被告庚○○與廖德揚先後二次槍砲彈藥刀械管制條例第七條第一項之
    未經許可販賣手槍犯行及同條例第十二條第一項之未經許可
    販賣子彈犯行，均時間緊接、各方法相同，分別觸犯構成要
    件相同之槍砲彈藥刀械管制條例第七條第一項之未經許可販
    賣手槍犯行及同條例第十二條第一項之未經許可販賣子彈犯
    行，顯係分別基於概括犯意反覆為之，為連續犯，均依刑法
    第五十六條規定以一罪論，並加重其刑（惟槍砲彈藥刀械管
    制第七條第一項未經許可販賣手槍犯行之法定本刑死刑、無
    期徒刑部分，依刑法第六十四條第一項、第六十五條第一項
    規定，不得加重，僅就法定本刑有期徒刑及罰金部分加重之
    ，併予說明）。被告庚○○、丙○○與廖德揚以一私運及運
    輸行為，同時私運及運輸衝鋒槍（含附表編號１所示不具殺
    傷力之該把衝鋒槍）、手槍、子彈，被告庚○○係以一行為
    同時觸犯懲治走私條例第二條第一項之私運管制物品進口罪
    、槍砲彈藥刀械管制條例第七條第一項之未經許可運輸衝鋒
    槍罪、同條項之未經許可運輸手槍罪及同條例第十二條第一
    項之未經許可運輸子彈罪，被告丙○○亦係以一行為同時觸
    犯懲治走私條例第三條第一項之運送走私物品罪、槍砲彈藥
    刀械管制條例第七條第一項之未經許可運輸衝鋒槍罪、同條
    項之未經許可運輸手槍罪、及同條例第十二條第一項之未經
    許可運輸子彈罪，均為想像競合犯，依刑法第五十五條規定
    ，各從一重以情節較重之槍砲彈藥刀械管制條例第七條第一
    項之未經許可運輸手槍罪處斷。
  (三)又被告庚○○與廖德揚意圖營利而販入衝鋒槍、手槍及子彈
    之犯行，亦係一行為同時觸犯槍砲彈藥刀械管制條例第七條
    第一項之未經許可販賣衝鋒槍罪、同條項之未經許可販賣手
    槍罪及同條例第十二條第一項之未經許可販賣子彈罪，亦為
    想像競合犯，依刑法第五十五條規定，從一重以情節較重之
    槍砲彈藥刀械管制條例第七條第一項之連續未經許可販賣手
    槍罪處斷。被告庚○○所犯槍砲彈藥刀械管制條例第七條第
    一項之未經許可運輸手槍罪、同條項之未經許可販賣手槍罪
    二罪間，有方法結果之牽連關係，為牽連犯，依刑法第五十
    五條規定，從一重以槍砲彈藥刀械管制條例第七條第一項之
    連續未經許可販賣手槍罪處斷。被告庚○○有關槍砲彈藥刀
    械管制條例第七條第一項之未經許可販賣衝鋒槍犯行、同條
    項之未經許可販賣手槍犯行及同條例第十二條第一項之未經
    許可販賣子彈犯行，與被告丙○○有關懲治走私條例第三條
    第一項之運送走私物品犯行，公訴意旨雖未論及，然既與前
    開起訴部分，分別有牽連犯及想像競合犯之裁判上一罪關係
    ，本為起訴效力所及，本院自應併予審理。
  (四)爰審酌被告庚○○、丙○○因貪圖個人私利，罔顧運輸衝鋒
    槍、手槍及子彈，若流入不法之徒手中，將嚴重影響社會治
    安，犯罪動機及目的均值非難，且運輸槍枝、子彈之總數量
    龐大，幸經警方即時查獲，始尚未流入不法之徒手中衍生更
    多社會治安事件，被告庚○○與廖揚德就本案係基於主導之
    地位，惡性最為重大，被告丙○○雖有運輸槍、彈之行為，
    然涉案程度較諸被告庚○○為輕，惡性仍有所區隔及被告庚○○、丙○○犯後猶飾詞辯解，均難認已有悔意等一切情狀
    ，分別量處如主文第二項、第三項所示之刑，及均就併科罰
    金部分諭知易服勞役之折算標準，並依庚○○、丙○○犯罪
    之性質，認為有褫奪公權之必要，分別諭知庚○○褫奪公權
    六年，被告丙○○褫奪公權四年，以示懲儆。
  (五)扣案如附表編號１所示之衝鋒槍雖無殺傷力，惟其槍管、槍
    身、槍機、滑套、扳機、扳機箱、彈匣各一個仍屬槍械之主
    要組成零件，係違禁物，且為被告庚○○私運進口之物品；
    如附表編號３所示之衝鋒槍一支（含彈匣二個）；如附表編
    號２、４至所示之手槍十三支（含彈匣十四個）；如附表
    編號所示之口徑0.357吋制式子彈二十七顆、如附表編號
    所示之口徑5.56MM制式步槍彈九十顆、如附表編號所示
    之口徑9MM制式子彈五百零九顆，均為違禁物，爰依刑法第
    三十八條第一項第一款之規定宣告沒收。又扣案之手提袋二
    只，為共犯廖德揚所有，供被告庚○○、丙○○等共犯本件
    犯罪所用之物，業據共犯廖德揚於原審陳明在卷，依刑法第
    三十八條第一項第二款規定宣告沒收。另附表編號所示經
    試射之口徑0.357吋制式子彈三顆、附表編號所示經試射
    之口徑9MM制式子彈三十九顆，業因鑑驗試射而僅餘彈殼，
    喪失子彈功能而不具殺傷力，已非屬違禁物，爰不予宣告沒
    收，附此敘明。
伍、適用的法律：
　(一)刑事訴訟法第三百六十九條第一項前段、第三百六十四條、
    第二百九十九條第一項前段。
  (二)懲治走私條例第二條第一項、第三條第一項，槍砲彈藥刀械
    管制條例第七條第一項、第十二條第一項、刑法第十一條前
    段、第二十八條、第五十六條、第五十五條、第四十二條第
    三項、第三十七條第二項、第三十八條第一項第一款、第二
    款。
本案經檢察官甲○○到庭執行職務。
中　　華　　民　　國　　94　　年　　9 　　月　　27　　日
              刑事第九庭  審判長法　官　陳　筱　珮
                                法　官　趙　春　碧
                                法　官　張　國　忠
上列正本證明與原本無異。
如不服本判決應於收受送達後十日內向本院提出上訴書狀，其未
敘述上訴之理由者並得於提起上訴後十日內向本院補提理由書（
均須按他造當事人之人數附繕本）。
                                書記官　林　玉　惠
中　　華　　民　　國　　94　　年　　9 　　月　　27　　日
附表：
┌───────────────────────────────────┐
│１衝鋒槍壹支（含彈匣壹個，槍枝管制編號0000000000號），認係美│
│  國ＩＮＧＲＡＭ廠製Ｍ１０Ａ１型口徑９ＭＭ制式衝鋒槍，經檢視結果，槍枝│
│  撞針斷裂，無法擊發子彈，依現狀認不具殺傷力。                        │
│  備註：本衝鋒槍依現狀雖不具殺傷力，然其主要組成零件：槍管、槍身、槍機│
│        、滑套、扳機、扳機箱、彈匣各壹個，仍屬槍砲彈藥刀械管制條例第十│
│        三條第一項之槍砲主要組成零件，而屬管制進口之違禁物。          │
├───────────────────────────────────┤
│２半自動手槍壹支（含彈匣壹個，槍枝管制編號0000000000號），認│
│  係美國ＩＮＴＲＡＴＥＣ廠製ＴＥＣ－９型口徑９ＭＭ制式半自動手槍，機械│
│  性能良好，可擊發制式子彈，認具殺傷力。                              │
├───────────────────────────────────┤
│３衝鋒槍壹支（含彈匣貳個，槍枝管制編號0000000000號），認係美│
│  國ＩＮＧＲＡＭ廠製Ｍ１１型口徑９ＭＭ制式衝鋒槍，機械性能良好，可擊發│
│  制式子彈，認具殺傷力。                                              │
├───────────────────────────────────┤
│４半自動手槍壹支（含彈匣貳個，槍枝管制編號0000000000號），認│
│  係美國ＩＮＴＥＲＤＹＮＡＭＩＣ廠製ＫＧ－９９型口徑９ＭＭ制式半自動手│
│  槍，機械性能良好，可擊發制式子彈，認具殺傷力。                      │
├───────────────────────────────────┤
│５半自動手槍壹支（含彈匣個，槍枝管制編號0000000000號），認│
│  係美國ＩＮＴＲＡＴＥＣ廠製ＴＥＣ－９型口徑９ＭＭ半自動手槍，機械性能│
│  良好，可擊發制式子彈，認具殺傷力。                                  │
├───────────────────────────────────┤
│６半自動手槍壹支（含彈匣壹個，槍枝管制編號0000000000號），認│
│  係義大利ＢＥＲＥＴＴＡ廠製９２ＤＳ型口徑９ＭＭ半自動手槍，機械性能良│
│  好，可擊發制式子彈，認具殺傷力。                                    │
├───────────────────────────────────┤
│７半自動手槍壹支（含彈匣壹個，槍枝管制編號0000000000號），認│
│  係阿根廷ＢＥＲＳＡ廠製ＴＨＵＮＤＥＲ９型口徑９ＭＭ半自動手槍，機械性│
│  能良好，可擊發制式子彈，認具殺傷力。                                │
├───────────────────────────────────┤
│８半自動手槍壹支（含彈匣壹個，槍枝管制編號0000000000號），認│
│  係西班牙ＬＬＡＭＡ廠製ＭＡＸ－Ｉ型口徑９ＭＭ半自動手槍，機械性能良好│
│  ，可擊發制式子彈，認具殺傷力。                                      │
├───────────────────────────────────┤
│９半自動手槍壹支（含彈匣壹個，槍枝管制編號0000000000號），認│
│  係西班牙ＬＬＡＭＡ廠製ＭＡＸ－Ｉ型口徑９ＭＭ半自動手槍，機械性能良好│
│  ，可擊發制式子彈，認具殺傷力。                                      │
├───────────────────────────────────┤
│１０半自動手槍壹支（含彈匣壹個，槍枝管制編號0000000000號），認│
│  係西班牙ＬＬＡＭＡ廠製ＭＡＸ－Ｉ型口徑９ＭＭ半自動手槍，機械性能良好│
│  ，可擊發制式子彈，認具殺傷力。                                      │
├───────────────────────────────────┤
│半自動手槍壹支（含彈匣壹個，槍枝管制編號0000000000號），認│
│  係巴西ＴＡＵＲＵＳ廠製ＰＴ９１５型口徑９ＭＭ半自動手槍，機械性能良好│
│  ，可擊發制式子彈，認具殺傷力。                                      │
├───────────────────────────────────┤
│半自動手槍壹支（含彈匣壹個，槍枝管制編號0000000000號），認│
│  係巴西ＴＡＵＲＵＳ廠製ＰＴ９１５型口徑９ＭＭ半自動手槍，機械性能良好│
│  ，可擊發制式子彈，認具殺傷力。                                      │
├───────────────────────────────────┤
│半自動手槍壹支（含彈匣壹個，槍枝管制編號0000000000號），認│
│  係巴西ＴＡＵＲＵＳ廠製ＰＴ９１５型口徑９ＭＭ半自動手槍，機械性能良好│
│  ，可擊發制式子彈，認具殺傷力。                                      │
├───────────────────────────────────┤
│半自動手槍壹支（含彈匣壹個，槍枝管制編號0000000000號），認│
│  係巴西ＴＡＵＲＵＳ廠製ＰＴ９１５型口徑９ＭＭ半自動手槍，機械性能良好│
│  ，可擊發制式子彈，認具殺傷力。                                      │
├───────────────────────────────────┤
│轉輪手槍壹支（槍枝管制編號0000000000號），認係美國ＲＵＧＥ│
│  Ｒ廠製ＳＰ１０１型口徑０．３５７吋制式轉輪手槍，機械性能良好，可擊發│
│  制式子彈，認具殺傷力。                                              │
├───────────────────────────────────┤
│口徑０．３５７吋制式子彈拾顆，認均具殺傷力（經試射顆）          │
├───────────────────────────────────┤
│口徑５．５６ＭＭ制式步槍彈玖拾顆，認均具殺傷力                      │
├───────────────────────────────────┤
│口徑９ＭＭ制式子彈伍佰肆拾捌顆，認均具殺傷力（經試射拾玖顆）      │
└───────────────────────────────────┘
                                               Ｉ
